MAHDI KRIMI

Etudiant

Professionel motivé doté d'un bon esprit d'équipe et d'un grand sens de l'organisation et de la communication.



Je suis toujours désireux d'apprendre, d'assumer plus de responsabilités et de grandir sur le plan professionnel, afin d'accumuler les différentes expériences pour bien appréhender le monde professionnel à mon âge.

EXPÉRIENCES

Tunis

Juillet 2019 - Septembre 2019

Centre d'appel

Educaro

- Prendre des rendez-vous
- Répondre aux emails et messages des clients sur la page Facebook
- Informer les clients des offres supplémentaires.

Travaillant 6h par jour pendant les vacances d'été dans une bonne ambiance de travail.

Tunis

Juillet 2020 - Septembre 2020

Caissier

Educaro

- Prendre des rendez-vous.
- Accueillir et rediriger les clients
- Gérer l'argent collecté chaque jour
- Répondre aux emails et messages des clients sur la page Facebook
- Répondre aux questions des clients à l'accueil

Travaillant 6 heures par jour pendant la periode post-bac français dans une bonne ambiance de travail.

FORMATIONS

France, Nice

Août 2021 - Présent

Licence en Informatique

Universite cote d'Azur

Orienté vers l'informatique depuis mon enfance, j'ai réalisé plusieurs projets, que ce soit en groupe ou seul, l'informatique est une passion.

Tunis

Mars 2021 - Présent

Formation Diplomante Fullstack JS Dev

GoMyCode

Une formation bien encadrée de 4 heures par jour.

COORDONNÉES

E-mail

mahdi-smile@hotmail.com

Adresse

28 AvenueBourgeois, Antibe s 06600

Téléphone

+33 6 63 42 42 35

Date de naissance

07-07-2002

Nationalité

Tunisienne

COMPÉTENCES

- Linguistique
- Travailler en equipe
- Relation Client
- Gestion des reseaux sociaux
- Techniques
- Microsoft Word
- Microsoft Excel
- Microsoft Powerpoint

LANGUES

Français

Compétence professionnelle complète. Bac Français

Anglais

Compétence professionnelle complète

Allemand

Compétence professionnelle complète. ÖSD A2

Arabe

Natif

Italien

Notions élémentaires